【裁判字號】    89,訴,77
【裁判日期】    890211
【裁判案由】    毒品危害防制條例
【裁判全文】
臺灣彰化地方法院刑事判決                            八十九年度訴字第七七號
    公  訴  人  臺灣彰化地方法院檢察署檢察官
    被      告  甲○○
右列被告因違反毒品危害防制條例案件，經檢察官提起公訴（八十八年度毒偵字第一
六九二、一七八八號），本院判決如左：
    主      文
甲○○施用第二級毒品，累犯，處有期徒刑參月；又連續施用第一級毒品，累犯，處
有期徒刑柒月，注射針筒壹支、塑膠鏟管貳支、殘留少許海洛因之塑膠袋肆個均沒收
銷燬之。應執行有期徒刑玖月，注射針筒壹支、殘留少許海洛因之塑膠袋肆個、塑膠
鏟管貳支均沒收銷燬之。
    事      實
一、甲○○曾於八十六年間，因違反麻醉藥品管理條例案件，經本院判處有期徒刑六
    月確定，於八十六年十一月二十一日易科罰金執行完畢，猶不知悔改，前因施用
    第二級毒品案件，經本院以八十七年度毒聲字第二二五五號裁定送觀察、勒戒後
    ，認無繼續施用毒品之傾向，由臺灣彰化地方法院檢察署檢察官於八十七年十二
    月十七日以八十七年度偵字第一一０九一號處分書為不起訴處分確定，另又因施
    用第一級毒品案件，經本院以八十七年度訴緝字第六九號裁定送觀察、勒戒後，
    認無繼續施用毒品之傾向，由本院以八十七年度訴緝字第六九號判決免刑確定，
    嗣甲○○又基於概括犯意，自八十八年十月上旬某日起，至八十八年十一月十三
    日止，連續在彰化縣鹿港鎮○○路一六六號等隱匿地點，以注射方式注射第一級
    毒品海洛因多次，又另行起意，於八十八年十一月十三日上午十一時五十分許，
    在彰化縣鹿港鎮○○路一六六號，以不詳方法，施用第二級毒品安非他命一次，
    嗣於八十八年十一月十三日中午十二時許，在彰化縣鹿港鎮○○路一六六號，為
    警查獲，扣得供施用第一級毒品使用之注射針筒壹支、塑膠鏟管貳支、殘留少許
    海洛因之塑膠袋肆個，經本院以八十八年度毒聲字第四九八七號裁定送觀察、勒
    戒後，因有繼續施用毒品之傾向，再經本院以八十八年度毒聲字第五三０四號裁
    定令入戒治處所施以強制戒治。
二、案經彰化縣警察局鹿港分局移送臺灣彰化地方法院檢察署檢察官偵查起訴。
    理      由
一、訊據被告甲○○坦承於前揭時地，連續施用第一級毒品海洛因情事，但矢口否認
    另有施用安非他命犯行，惟查被告於偵訊已坦承於八十八年十一月十三日施用安
    非他命犯行，且被告經警採尿送驗結果，亦發現有甲基安非他命及嗎啡陽性反應
    ，有彰化縣衛生局煙毒尿液檢驗成績書在卷可證，以毒品毒性留於人體內至以尿
    液之方式排出所須之時間推之，被告於上述時間之前三日內必有施用安非他命，
    始會於尿液驗出甲基安非他命陽性反應，故其所辯未施用安非他命云云顯係畏罪
    飾卸之詞，不足採信，此外被告犯行復有注射針筒壹支、塑膠鏟管貳支、殘留少
    許海洛因之塑膠袋肆個扣案可證，又被告前因施用第二級毒品案件，經本院以八
    十七年度毒聲字第二二五五號裁定送觀察、勒戒後，認無繼續施用毒品之傾向，
    由臺灣彰化地方法院檢察署檢察官於八十七年十二月十七日以八十七年度偵字第
    一一０九一號處分書為不起訴處分確定，另因施用第一級毒品案件，經本院以八
    十七年度訴緝字第六九號裁定送觀察、勒戒後，認無繼續施用毒品之傾向，由本
    院以八十七年度訴緝字第六九號判決免刑確定，有該不起訴處分書及免刑判決在
    卷足憑。是被告係於五年後再犯毒品危害防制條例第十條之罪，而被告因本件施
    用毒品案件，又經本院以八十八年度毒聲字第四九八七號裁定送觀察、勒戒後，
    仍有繼續施用毒品之傾向，有臺灣彰化看守所附設勒戒處所函送之證明書一份附
    卷可參，本案事證明確，被告罪行至堪認定。
二、核被告所為，係犯毒品危害防制條例第十條第一項及第二項之罪，被告持有第一
    、二級毒品，並進而施用之，其持有之低度行為為施用之高度行為吸收，爰不另
    論罪，被告連續多次施用第一級毒品海洛因，時間緊接，犯罪基本構成要件相同
    ，顯係基於概括之犯意為之，是為連續犯，應以一罪論，其所犯二罪間，犯意各
    別，構成要件亦異，應分論併罰，被告曾於八十六年間，因違反麻醉藥品管理條
    例案件，經本院判處有期徒刑六月確定，於八十六年十一月二十一日易科罰金執
    行完畢，此有臺灣彰化地方法院檢察署刑案資料查註紀錄表及臺灣高等法院被告
    全國前案紀錄表各一紙在卷可稽，茲於五年以內再犯有期徒刑以上之本罪，是為
    累犯，應依法加重其刑，審酌被告犯罪之動機、手段、所生之危害及犯罪後之態
    度等一切情狀，就所犯二罪分別量處如主文所示之刑，並定其執行刑，以示懲儆
    ，扣案之注射針筒壹支、塑膠鏟管貳支、殘留少許海洛因之塑膠袋肆個係毒品或
    施用毒品之器具，爰均依法宣告沒收銷燬之。
三、公訴意旨認被告係自八十八年十月間某日起，至八十八年十一月十三日止，連續
    多次施用第二級毒品安非他命，惟查本案並無事證明被告經不起訴處分及免刑判
    決後，除八十八年十一月十三日外，復有其他施用安非他命之犯行，是此部分事
    證尚屬不足，惟依公訴意旨，被告此部分犯行與前揭施用安非他命有罪部分犯行
    具有連續犯之裁判上一罪關係，爰不另為無罪諭知。
四、據上論斷，應依刑事訴訟法第二百九十九條第一項前段，毒品危害防制條例第十
    條第一、二項、第十八條第一項前段，刑法第十一條前段、第五十六條、第四十
    七條、第五十一條第五款，判決如主文。
本案經檢察官林俞妙到庭執行職務。
中      華      民      國    八十九    年      二      月      十一    日
                                    臺灣彰化地方法院刑事第三庭
                                        法      官  姚  勳  昌
右正本證明與原本無異。
如不服本判決，應於判決送達後十日內向本院提出上訴狀( 須附繕本 )。
告訴人或被害人對於判決如有不服具備理由請求檢察官上訴者，其上訴期間之計算係
以檢察官收受判決正本之日期為準。
                                        法院書記官  楊  筱  惠
中      華      民      國    八十九    年      二        月    十五    日
毒品危害防制條例第十條：
施用第一級毒品者，處六月以上五年以下有期徒刑。
施用第二級毒品者，處三年以下有期徒刑。


司法院資訊處製作；財團法人民間司法改革基金會備份。
